【裁判字號】    92,聲更(三),4
【裁判日期】    920516
【裁判案由】    聲請定其應執行刑
【裁判全文】
臺灣臺北地方法院刑事裁定                      九十二年度聲更（三）字第四號
    聲  請  人  臺灣臺北地方法院檢察署檢察官
    受  刑  人  甲○○
右聲請人因受刑人數罪併罰有四裁判以上，聲請定其應執行刑，本院於民國九十一年
四月十八日以九十一年度聲字第五九六號裁定，經臺灣高等法院以九十一年度抗字第
二六八號裁定，嗣經抗告最高法院以九十一年度台抗字第二八五號發回臺灣高等法院
，臺灣高等法院再以九十一年度抗更（一）字第二號發回本院，復經本院以九十一年
度聲更（一）字第五號裁定，再經臺灣高等法院以九十一年度抗字第七一五號發回本
院，經本院以九十二年度聲更（二）字第一號裁定，復經台灣高等法院以九十二年度
抗字第一七五號裁定發回本院，本院裁定如左：
    主  文
甲○○所犯如附件編號三至四所示之罪應執行有期徒刑貳年。
其餘聲請駁回。
    理  由
一、聲請意旨略以：受刑人甲○○因犯偽造有價證券、偽造文書、竊佔等罪，分別經
    本院、臺灣臺中地方法院及最高法院先後判處如附件所示之刑，並均分別確定在
    案，茲依刑事訴訟法第四百七十七條第一項聲請定其應執行之刑等語。
二、按裁判確定前犯數罪者，併合處罰之，刑法第五十條定有明文，所謂「裁判確定
    前」，應以聲請定執行刑之各罪中最先裁判確定案件之確定時為準，換言之，必
    須其他各罪之犯罪行為時，均在最先一罪判決確定前始符合數罪併罰之條件。只
    要所犯各罪均符合最先一罪裁判確定前所犯，即應由執行檢察官聲請犯罪事實最
    後判決之法院定其各罪之應執行刑，縱令所犯數罪中有一罪刑已經執行完畢，仍
    應就其所犯各罪宣告刑更定應執行刑，在所裁定之執行刑尚未執行完畢前，各罪
    之宣告刑，尚不發生執行完畢之問題。一人犯數罪，是否於裁判確定前所犯，應
    分別將各案犯罪之發生時期（即犯罪時），與最先裁判確定案件之確定時作比較
    ，視其各罪之犯罪時，係在該最先裁判確定案件之確定前，抑在該案裁判確定後
    ，以決定其各罪宣告刑有無數罪併罰之適用。倘比較結果，一部分犯罪係在最先
    裁判確定之案件確定前所為，另一部分犯罪之行為時係在最先裁判確定之案件確
    定後，則此時只能就最先裁判確定之案件及犯罪時間在最先裁判確定之案件確定
    前之犯罪併合處罰，並定其應執行之刑；至於其他發生在裁判確定後之犯罪，亦
    應就該部分犯罪找出其中最先裁判確定之案件，再將其他案件之犯罪時間與該部
    分犯罪最先裁判確定案件之裁判確定時間比較，依前述標準判斷該部分犯罪得否
    併合處罰及定其應執行之刑。次按對於已判決確定之各罪，已經裁定其應執行之
    刑者，如又重複裁定其應執行之刑，自係違反一事不再理之原則，即屬違背法令
    ，對於後裁定，得提起非常上訴，最高法院著有六十八年台非字第五○號判例可
    資參照，可知經定執行刑裁定確定之各罪，基於一事不在理原則，不得再為定執
    行刑之裁定。
三、查：
（一）本件受刑人如附件編號一所犯之偽造有價證券罪，係經台灣台中地方法院於八
      十五年九月十六日判決，於同年九月二十一日寄存送達於受刑人台中市○○路
      ○段二五六巷六號十二樓之八住所，則其上訴期間應於同年十月一日期滿，惟
      其卻遲於同年十月七日始向台灣高等法院台中分院提起上訴，經該院以上訴不
      合法於八十五年十一月六日判決駁回，並於同年十一月十三日寄存上開地址送
      達，受刑人再於同月十八日提起上訴，由最高法院於八十六年十月二日以其上
      訴不合法而駁回等情，業經本院調取該案全部卷宗核閱屬實，被告不合法之上
      訴，與未經上訴無異，其上訴不合法律上之程式，予以駁回者，其判決之確定
      時日，自非上級審判決之日，而應溯及於原審判決上訴期間屆滿之日，則該罪
      確定日期應溯及於原審第一審判決上訴期間屆滿之日八十五年十月一日，而附
      件編號二所犯之偽造文書罪，其犯罪日期係在八十五年一月六日，顯然係在受
      刑人所犯附件編號一之偽造有價證券罪裁判確定前所犯，附件編號一、二號所
      示之罪，符合定執行刑之要件。
（二）至受刑人另如附件編號三、四所犯之竊佔、偽造文書等罪，其犯罪日期分別為
      八十六年八月二十八日、八十五年五月初至八十六年一月十八日，其中編號四
      之偽造文書罪，犯罪日期之始日雖在附件編號一所犯之偽造有價證券罪裁判確
      定前，然連續犯係屬裁判上一罪，因之連續犯其犯罪行為之部分雖在前案裁判
      確定前之，但其連續犯行終了之日在前案裁判確定後者，即非屬裁判確定前所
      犯之罪（最高法院九十年度台非字第二八五號判決意旨參照），故附件編號三
      、編號四所犯之竊佔罪、偽造文書罪，均係在附件編號一所犯之偽造有價證券
      罪裁判確定後所犯，自無從與附件編號一所犯之偽造有價證券罪定其應執行刑
      。
（三）如附件編號一、二號所示之二罪已由台灣高等法院檢察署檢察官聲請定其應執
      行刑，為臺灣高等法院於八十七年度聲字第三九一號裁定應執行刑為四年六月
      確定在案，有該裁定及台灣高等法院被告全國前案紀錄表各一件在卷可憑，揆
      諸前揭判例意旨，本院就此二罪自不得再為定執行刑之裁定，依法應為駁回之
      裁定；至於附件編號三所犯之竊佔罪、編號四所犯之偽造文書罪，分別係於九
      十年十二月十七日及九十一年三月十一日確定，編號三之竊佔罪為先裁判確定
      之案件，而編號四之偽造私文書罪，其犯罪日期為八十五年五月初至八十六年
      一月十八日，係在附件編號三所犯之竊佔罪裁判確定前所犯，是附件編號三、
      四號之罪，亦符合併合處罰定執行刑之要件，甲○○所犯編號三竊佔罪經臺灣
      臺中地方法院處有期徒刑三月、編號四偽造文書罪經本院處有期徒刑二年，均
      經分別確定在案，有判決二件、臺灣高等法院被告全國前案紀錄表一件在卷可
      憑，爰依刑事訴訟法第四百七十七條第一項、刑法第五十三條、第五十一條第
      五款，裁定如主文第一項所示之刑。
中    華    民    國      九十二      年      五      月      十六      日
                                      臺灣臺北地方法院刑事第六庭
                                          法  官  黃  雅  芬
右正本證明與原本無異。
如不服本裁定，應於送達後五日內，向本院提出抗告狀。
                                          書記官  楊  麗  娟
中    華    民    國      九十二      年      五      月    二十一      日


司法院資訊處製作；財團法人民間司法改革基金會備份。
